! an experiment...
! inverted analyser to compose to get surface to emoji mapping
! ideally automatic from CLDR data

! E.g. talo:talo+N+Sg+Nom .o. talo+N+Sg+Nom:ğŸ 
!      talot:talo+N+Pl+Nom .o. talo+N+Pl+Nom:ğŸ ğŸ 
!      taloon:talo+N+Sg+Ill .o. talo+N+Sg+Ill:ğŸ â¬…
! or:
!      talot:talo+N+Pl+Nom .o. talo+N+Pl+Nom:ğŸ %:t
! maybe after asking from language councils

Multichar_Symbols

+N 
+Sg 
+Pl
+Nom
+Acc
+Gen
+Par
+Ine
+Ela
+Ill
+Ade
+Abl
+All
+Com
+Abe
+Ins
+A
+Px1Sg
+Px2Sg
+Px3
+Px1Pl
+Px2Pl
+Qst
+Foc/han
+Foc/ko
+Foc/pa
+Foc/s
+Foc/ka
+Foc/kaan
+Foc/kin

LEXICON Root

talo+N+Sg:ğŸ         Cases ;
talo+N+Pl:ğŸ ğŸ       Cases ;
kissa+N+Sg:ğŸˆ       Cases ;
kissa+N+Pl:ğŸˆğŸˆ     Cases ;
koira+N+Sg:ğŸ•       Cases ;
koira+N+Pl:ğŸ•ğŸ•     Cases ;
puutarha+N+Sg:ğŸ¡    Cases ;
puutarha+N+Pl:ğŸ¡ğŸ¡  Cases ;
kylmÃ¤+A+Sg:ğŸ§Š       Cases ;
poika+N+Sg:ğŸ‘¦       Cases ;
poika+N+Pl:ğŸ‘¦ğŸ‘¦     Cases ;
tyttÃ¶+N+Sg:ğŸ‘§       Cases ;
tyttÃ¶+N+Pl:ğŸ‘§ğŸ‘§     Cases ;
ikkuna+N+Sg:ğŸªŸ      Cases ;
ikkuna+N+Pl:ğŸªŸğŸªŸ    Cases ;
puu+N+Sg:ğŸŒ²         Cases ;
puu+N+Pl:ğŸŒ²ğŸŒ²       Cases ;
kÃ¤si+N+Sg:ğŸ–        Cases ;
kÃ¤si+N+Pl:ğŸ–ğŸ–      Cases ;
silmÃ¤+N+Sg:ğŸ‘       Cases ;
silmÃ¤+N+Pl:ğŸ‘ğŸ‘     Cases ;
ihminen+N+Sg:ğŸ§     Cases ;
ihminen+N+Pl:ğŸ§ğŸ§   Cases ;
tuoli+N+Sg:ğŸª‘       Cases ;
tuoli+N+Pl:ğŸª‘ğŸª‘     Cases ;
Ã¤Ã¤ni+N+Sg:ğŸ”‰        Cases ;
Ã¤Ã¤ni+N+Pl:ğŸ”‰ğŸ”‰      Cases ;
lintu+N+Sg:ğŸ¦       Cases ;
lintu+N+Pl:ğŸ¦ğŸ¦     Cases ;
elÃ¤in+N+Sg:ğŸ¦       Cases ;
elÃ¤in+N+Pl:ğŸ¦ğŸ¦     Cases ;
pÃ¤Ã¤+N+Sg:ğŸ—£         Cases ;
pÃ¤Ã¤+N+Pl:ğŸ—£ğŸ—£       Cases ;
vesi+N+Sg:ğŸ’§        Cases ;
vesi+N+Pl:ğŸ’§ğŸ’§      Cases ;

LEXICON Cases

+Gen:n      Poss/Opt ;
+Par:a      Poss/Opt ;
+Ine:ssa    Poss/Opt ;
+Ela:â†’      Poss/Opt ;
+Ill:â†      Poss/Opt ;
+Ade:lla    Poss/Opt ;
+Abl:â‡’      Poss/Opt ;
+All:â‡      Poss/Opt ;
+Ess:na     Poss/Opt ;
+Tra:ksi    Poss/Opt ;
+Abe:tta    Poss/Opt ;

LEXICON Poss/Opt

0:0         #   ;
+PxSg1:ni   Clits/Opt ;
+PxSg2:si   Clits/Opt ;
+Px3:nsa    Clits/Opt ;
+PxPl1:mme  Clits/Opt ;
+PxPl2:nne  Clits/Opt ;

LEXICON Clits/Opt

0:0             Clits/Opt+1   ;
+Foc/han:han    Clits/Opt+1   ;
+Foc/kaan:kaan  Clits/Opt+1   ;
+Foc/pa:pa      Clits/Opt+1   ;
+Foc/kin:kin    Clits/Opt+1   ;
+Foc/han:han    Clits/Opt+1   ;
+Foc/s:s        Clits/Opt+1   ;
+Qst:â“         Clits/Opt+1   ;

LEXICON Clits/Opt+1

0:0             #   ;
+Foc/han:han    #   ;
+Foc/kaan:kaan  #   ;
+Foc/pa:pa      #   ;
+Foc/kin:kin    #   ;
+Foc/han:han    #   ;
+Foc/s:s        #   ;
+Qst:â“         #   ;

